【裁判字號】    97,上訴,14
【裁判日期】    970311
【裁判案由】    違反槍砲彈藥刀械管制條例
【裁判全文】
臺灣高等法院臺南分院刑事判決          97年度上訴字第14號
上  訴  人
即  被  告  乙○○
指定辯護人  本院公設辯護人  丙○○
上列上訴人因違反槍砲彈藥刀械管制條例案件，不服臺灣雲林地
方法院96年度訴字第617號中華民國96年11月27日第一審判決（
起訴案號：臺灣雲林地方法院檢察署96年度偵字第1934號），提
起上訴，本院判決如下：
    主  文
原判決撤銷。
乙○○未經許可，持有其他可發射子彈具有殺傷力之槍枝，處有
期徒刑壹年陸月，併科罰金新臺幣參萬元，罰金如易服勞役，以
新臺幣壹仟元折算壹日，減為有期徒刑玖月，併科罰金新臺幣壹
萬伍仟元，罰金如易服勞役，以新臺幣壹仟元折算壹日，緩刑參
年。扣案之仿貝瑞塔手槍壹支（槍枝管制編號：0000000000號，
含彈匣，附彈簧貳條、螺絲肆顆）、改造槍管壹支、制式90子彈
壹顆均沒收之。
    事  實
一、乙○○明知非經主管機關許可，不得持有具殺傷力之槍枝與
    子彈，卻於96年2月初，在網路上向某不詳年籍姓名之成年
    人，購買具有殺傷力之改造貝瑞塔手槍1支（槍枝管制編號
    ：0000000000號，含彈匣，附彈簧2條、螺絲4顆）、改造槍
    管1支、制式90子彈1顆後，即將之藏置於嘉義市○○路261
    號3樓，其與女友張蓁（另為不起訴處分）共同居住房間內
    之衣櫃最下層，而無故持有上開具殺傷力之槍彈，嗣於96年
    4月3日13時15分許，警方在上址調查毒品案執行搜索前，主
    動告知警方其上揭處所尚藏放有一支槍械，因而查獲，扣得
    上開改造貝瑞塔手槍1支（槍枝管制編號：0000000000號，
    含彈匣，附彈簧2條、螺絲4顆）、改造槍管1支、制式90子
    彈1顆及改造彈殼11顆，始知上情。
二、案經雲林縣警察局虎尾分局報告臺灣雲林地方法院檢察署檢
    察官偵查起訴。
    理  由
一、程序事項（證據能力之判斷）
    被告以外之人於審判外之陳述雖不符刑事訴訟法第159條之1
    至之4等4條之規定，而經當事人於審判程序同意作為證據，
    法院審酌該言詞陳述或書面陳述作成時之情況，認為適當者
    ，亦得為證據，刑事訴訟法第159條之5第1項定有明文。其
    立法意旨在於傳聞證據未經當事人之反對詰問予以核實，原
    則上先予排除。惟若當事人已放棄反對詰問權，於審判程序
    中表明同意該等傳聞證據可作為證據，基於尊重當事人對傳
    聞證據之處分權，及證據資料愈豐富，愈有助於真實發見之
    理念，且強化言詞辯論主義，使訴訟程序得以順暢進行，上
    開傳聞證據亦均具有證據能力。經查，被告乙○○、辯護人
    及檢察官就本院所引用卷內被告以外之人於審判外之陳述，
    於審判程序均同意作為證據，且本院審酌前開證據資料作成
    時之情況，均無不法之情事，且與待證事實具有關聯性，認
    為適宜作為本案之證據，故均有證據能力。
二、訊之被告乙○○對持有上開槍彈之事實坦承不諱，僅爭執本
    件扣案槍枝於扣案時所裝之槍管內是否有阻鐵，另辯護人為
    被告辯稱：本件槍枝扣案時所裝之槍管內有阻鐵，雖在被告
    住處另扣得1 支無阻鐵的槍管，但被告既將扣案槍枝槍身與
    可供擊發之用的槍管分別藏放，故被告所為是否構成未經許
    可持有具殺傷力之槍枝罪，仍有斟酌之餘地等語，經查：
  (一)本件被告之自白核與同案被告張蓁於96年4月4日警詢時陳稱
    ：警方扣案之改造手槍是在我與被告乙○○共同居住的房間
    衣櫃最下層，我放衣服的抽屜內右角落查獲的等語相符。
  (二)本件在被告所居住之嘉義市○○路261號3樓所扣得之槍枝1
    支及子彈1顆、槍管1支及彈殼等物，經送內政部警政署刑事
    警察局鑑定結果：
    1.手槍部分：「送鑑手槍壹支（槍枝管制編號：0000000000
      號），以性能檢驗法檢測，認係仿BERETTA 廠84型半自動
      手槍製造之槍枝，槍管內具阻鐵，無法發射彈丸，依現狀
      ，認不具殺傷力。」
    2.槍管部分：「送鑑改造槍管壹支，認係土造金屬槍管。」
    3.子彈部分：「送鑑子彈壹顆，以性能檢驗法檢測，認係口
      徑.38AUTO制式子彈 。」
    4.彈殼部分：「送鑑彈殼壹拾壹顆，認均係金屬彈殼。」有
      該局96年5月3日刑鑑字第0960053462槍彈鑑定書1份在卷
      可稽（96年度偵字第1934號卷第14頁至第17頁）。
  (三)經檢察官再次將扣案之手槍及槍管送內政部警政署刑事警察
    局鑑定，結果為「送鑑手槍（槍枝管制編號：0000000000號
    ）經換裝附送之土造金屬槍管（原文載示為『改造槍管』）
    後，擊發功能正常，可供擊發適用子彈使用，研判具殺傷力
    」，有該局96年5月30日刑鑑字第0960074280號函1份在卷可
    查（同上卷第20頁）。由上開2次鑑定結果，可以證明本件
    槍枝扣案時所裝之槍管內有阻鐵，並不具殺傷力，但換裝本
    件扣案之槍管後，即可擊發子彈，而成為具有殺傷力之改造
    手槍。
  (四)被告於原審審理時雖稱扣案時槍枝係裝本件扣案之另1支槍
    管（即內無阻鐵，可供擊發之槍管），惟此與警方扣案時之
    狀態不符，應屬被告記憶有誤。
  (五)辯護人雖以前詞為被告辯護，惟本件扣案之手槍及內無阻鐵
    之槍管均係在被告所居住之處所內查獲，且被告供稱曾拆解
    過本件扣案之槍枝（原審審理筆錄第4頁第25行），復經原
    審當庭命被告將扣案槍枝拆解並卸下槍管後，再行組裝，發
    現被告確實具有拆解、組裝手槍之能力。被告既有將扣案槍
    枝換裝扣案之無阻鐵槍管，而隨時將扣案槍枝、槍管組合成
    具殺傷力之手槍之能力，則被告所為仍係涉犯無故持有具殺
    傷力之改造手槍罪。
  (六)綜上，被告之自白應與事實相符，故本件事證明確，被告犯
    行堪以認定，應依法論科。
  (七)查本案係警方在調查毒品案執行搜索前，被告主動告知警方
    其上揭處所尚藏放有一支槍械，因而查獲，業據承辦員警甲
    ○○於本院審理中到庭證述明確，故被告係屬自首，依法減
    輕其刑。
三、按未經許可持有槍、彈罪，其持有之繼續，為行為之繼續，
    至持有行為終了時，均論為一罪，不得割裂（最高法院87年
    度臺上字第3983號判決意旨參照），故核被告乙○○所為，
    係犯槍砲彈藥刀械管制條例第8條第4項之未經許可持有可發
    射子彈具有殺傷力之改造手槍罪、同條例第12條第4項之未
    經許可持有子彈罪。被告以1持有改造手槍及子彈之行為，
    而觸犯未經許可持有可發射子彈具殺傷力之改造手槍罪及未
    經許可持有子彈罪之2罪名，為想像競合犯，應從1重之未經
    許可持有可發射子彈具殺傷力之改造手槍罪處斷。又本案係
    經被告自首因而查獲，依刑法第62條減輕其刑。
四、原審因認被告犯行罪證明確予以論科固非無見，惟查本案係
    經被告自首因而查獲，原審疏未詳查遽予判決，自有違誤，
    被告上訴意旨否認犯罪，徒陳詞指摘原判決不當，雖無可取
    ，然原判決既有可議，自應由本院將原判決撤銷改判，爰審
    酌被告係自首查獲，犯後態度良好，及其僅持有改造手槍一
    支、子彈一顆等一切情狀，量處有期徒刑壹年陸月，科罰金
    新臺幣參萬元，罰金如易服勞役，以新臺幣壹仟元折算壹日
    ，復查中華民國96年罪犯減刑條例於96年7月4日公布，並自
    96年7月16日施行，本件被告犯罪之時間係在96年4月24日以
    前，被告又係自首，所犯合於中華民國96年罪犯減刑條例第
    2條第1項第3款減刑之規定，應依法減其宣告刑2分之1，為
    有期徒刑玖月，併科罰金新臺幣壹萬伍仟元，並就罰金部分
    諭知易服勞役之折算標準。又被告素行良好，前此未曾受有
    期徒刑以上刑之宣告，有本院被告全國前案紀錄表可稽，其
    因一時失慮，偶罹刑典，事後已坦承犯行，深具悔意，經此
    刑之宣告後，應知警惕，而無再犯之虞，本院因認暫不執行
    其刑為適當，併予以宣告緩刑參年，以勵自新。至查獲物品
    依下沒收：
    1.扣案之仿貝瑞塔手槍壹支（含彈匣，槍枝管制編號：0000
      000000號）、改造槍管壹支，經組合後即屬槍砲彈藥刀械
      管制條例第4條第1項第1款所定之槍砲，屬違禁物，爰依
      刑法第38條第1項第1款規定宣告沒收。
    2.扣案之彈簧2條及螺絲4顆等物，被告自陳均係其購買本件
      槍枝時所附之附件，其中彈簧係供槍枝內彈簧斷掉後更換
      之用等語（本院審理筆錄第11頁），則該等扣案物亦屬扣
      案槍枝之零組件，亦應隨扣案槍枝一併沒收。
    3.又扣案之具有殺傷力之制式子彈1顆為同條例第4條第1項
      第2款所定之彈藥，亦屬違禁物，亦應依刑法第38條第1項
      第1款規定宣告沒收。
    4.至於扣案之彈殼11殼，於扣案時即已經擊發，而無殺傷力
      ，並非違禁物，爰不為沒收之諭知。
據上論結，應依刑事訴訟法第369條第1項前段、第364條、第299
條第1項前段、槍砲彈藥刀械管制條例第8條第4項、第12條第4項
、刑法第11條前段、第55條、第62條、第42條第3項、第74條第1
項第1款、第38條第1項第1款、中華民國96年罪犯減刑條例第2條
第1項第3款、第6條，判決如主文。
本案經檢察官謝錫和到庭執行職務。
中    華    民    國    97    年    3     月    11    日
                    刑事第三庭  審判長法  官    陳義仲
                                      法  官    蘇清水
                                      法  官    宋明蒼
以上正本證明與原本無異。
如不服本判決，應於收受本判決後十日內向本院提出上訴書狀。
其未敘述上訴理由者並得於提起上訴後十日內向本院補提理由書
狀（均須按他造當事人之人數附繕本）「切勿逕送上級法院」。
                                      書記官    翁心欣
中    華    民    國    97    年    3     月    11    日
附錄本案論罪科刑法條全文：
槍砲彈藥刀械管制條例第8條
未經許可，製造、販賣或運輸鋼筆槍、瓦斯槍、麻醉槍、獵槍、
空氣槍或第4條第1項第1款所定其他可發射金屬或子彈具有殺傷
力之各式槍砲者，處無期徒刑或5年以上有期徒刑，併科新臺幣1
千萬元以下罰金。
未經許可，轉讓、出租或出借前項所列槍枝者，處5年以上有期
徒刑，併科新臺幣1千萬元以下罰金。
意圖供自己或他人犯罪之用，而犯前二項之罪者，處無期徒刑或
7年以上有期徒刑，併科新臺幣1千萬元以下罰金。
未經許可，持有、寄藏或意圖販賣而陳列第1項所列槍枝者，處3
年以上10年以下有期徒刑，併科新臺幣700萬元以下罰金。
第1項至第3項之未遂犯罰之。
槍砲彈藥刀械管制條例第12條
未經許可，製造、販賣或運輸子彈者，處1年以上7年以下有期徒
刑，併科新台幣500萬元以下罰金。
未經許可，轉讓、出租或出借子彈者，處6月以上5年以下有期徒
刑，併科新台幣300萬元以下罰金。
意圖供自己或他人犯罪之用，而犯前2項之罪者，處3年以上10年
以下有期徒刑，併科新台幣700萬元以下罰金。
未經許可，持有、寄藏或意圖販賣而陳列子彈者，處5年以下有
期徒刑，併科新台幣300萬元以下罰金。
第1項至第3項之未遂犯罰之。


司法院資訊處製作；財團法人民間司法改革基金會備份。
